【裁判字號】    98,聲,159
【裁判日期】    980403
【裁判案由】    停止執行
【裁判全文】
臺灣臺中地方法院民事裁定               98年度聲字第159號
聲  請  人  大甲牧場股份有限公司
法定代理人  甲○○
相  對  人  台中縣大甲鎮公所
法定代理人  乙○○
上列當事人間請求拆屋交地等事件（本院97年度執字第102331號
），聲請人聲請停止執行，本院裁定如下：
    主      文
聲請人供擔保新臺幣壹佰伍拾柒萬肆仟陸佰貳拾元後，本院九十
七年度執字第一０二三三一號執行事件之強制執行程序，於本院
九十七年度再更字第一號再審之訴事件判決確定前應暫予停止。
    理      由
一、按強制執行程序開始後，除法律另有規定外，不停止執行。
    有回復原狀之聲請，或提起再審或異議之訴，或對於和解為
    繼續審判之請求，或提起宣告調解無效之訴、撤銷調解之訴
    ，或對於許可強制執行之裁定提起抗告時，法院因必要情形
    或依聲請定相當並確實之擔保，得為停止強制執行之裁定，
    強制執行法第18條定有明文。又法院依強制執行法第18條第
    2項定擔保金額而准許停止強制執行之裁定者，該項擔保係
    備供債權人因停止執行所受損害之賠償，其數額應依標的物
    停止執行後，債權人未能即時受償或利用該標的物所受之損
    害額，或其因另供擔保強制執行所受之損害額定之，非以標
    的物之價值或其債權額為依據（最高法院95年度台抗字第10
    4號、92年度台抗字第480號、91年度台抗字第429號裁定參
    照）。
二、本件聲請人以其已向本院提起再審之訴為由，聲請裁定停止
    本院97年度執字第102331號拆屋交地等執行事件（下稱系爭
    執行事件）之強制執行程序。經查：
（一）相對人於97年12月18日持本院95年度重訴字第328號確定
      判決為執行名義，聲請系爭執行事件執行，請求：聲請
      人應將坐落台中縣大甲鎮○○段551地號土地上如該判決
      附圖所示A、B、C、D，面積依序為130.79、4.4、273.36
      、756.76平方公尺之地上物拆除，並將上開土地暨如該判
      決附圖所示斜線部分面積739.7平方公尺土地返還相對人
      。聲請人應給付相對人新台幣（下同）1,101,131元，
      及自95年8月3日起至清償日，按日給付603元。而系爭執
      行事件現尚未終結，聲請人已對本院95年度重訴字第328
      號確定判決提起再審之訴，現由本院97年度再更字第1號
      審理中等情，業經本院調取上開卷宗查核屬實，並有系爭
      執行事件卷影本在卷可憑。聲請人既已對系爭執行事件之
      執行名義所示確定判決提起再審之訴，其聲請停止系爭執
      行事件，於法尚無不合。
（二）本院審酌相對人聲請強制執行拆屋交地部分，其請求返還
      土地之面積合計1915.01平方公尺，依系爭土地95年度公
      告現值每平方公尺14,000元計算，其請求返還土地之價額
      合計為26,810,140元，屬得上訴第三審之事件。又相對人
      因停止此部分之執行可能之損害額為相當租金之利益，依
      本院95年度重訴字第328號判決之調查認定，相對人每年
      得請求聲請給付前揭1915.01平方公尺土地相當於租金之
      不當得利數額為308,317元。另相對人請求聲請人給付1,1
      01,131元部分，相對人聲請強制執行之債權額為1,101,13
      1元，如停止執行未能即時受償預計所受之年損害額，應
      為該數額按年息5％計算之法定遲延利息55,057元（00000
      005％＝55,057，元以下四捨五入，下同）。再依各級
      法院辦案期限實施要點第2條規定，本件訴訟至第三審終
      結確定之期間可推定為4年4個月（即民事通常程序第一審
      審判案件期限1年4個月、民事第二審審判案件期限2年、
      最高法院審判案件期限1年），依此計算，則相對人因停
      止系爭執行事件之強制執行未能利用上開請求返還之土地
      及時受償前揭金錢給付，其所受之損害金額分別為1,336,
      040元｛308317 (4＋4/12 )＝0000000｝及238,580元｛
      55057 (4＋4/12)＝238580｝，合計為1,574,620元（00
      00000＋238580元＝0000000）。
三、綜上所述，聲請人聲請停止系爭執行事件之執行，其應供擔
    保之擔保金額以1,574,620元為適當。
四、依強制執行法第18條第2項，裁定如主文。
中    華    民    國    98    年    4     月    3     日
                  民事第三庭  法  官  黃渙文
正本係照原本作成。
如不服本裁定，應於送達後10日內向本院提出抗告狀（須附繕本
），並繳納抗告裁判費新臺幣1,000元。
中    華    民    國    98    年    4     月    3     日
                              書記官


司法院資訊處製作；財團法人民間司法改革基金會備份。
